【裁判字號】    92,易,309
【裁判日期】    920807
【裁判案由】    竊盜等
【裁判全文】
臺灣苗栗地方法院刑事判決                          九十二年度易字第三○九號
    公  訴  人  臺灣苗栗地方法院檢察署檢察官
    被      告  丙○○  男  五.
                甲○○  男  四.
右列被告因竊盜等案件，經檢察官提起公訴（九十一年度偵字第三三一九號、九十二
年度偵緝字第一六七號），本院判決如左：
    主  文
丙○○竊盜，處有期徒刑參月，如易科罰金，以參佰元折算壹日。
甲○○收受贓物，處有期徒刑肆月，如易科罰金，以參佰元折算壹日。
    事  實
一、丙○○於民國九十一年六月十五日下午五時許，見乙○○所有之車牌號碼為ＬＮ
    —一００七號自用小貨車乙輛，停放在苗栗縣頭份鎮○○路三八一號前，因鑰匙
    置於電門上未熄火，遂認有機可趁，竟基於意圖為自己不法所有之犯意，徒手駕
    駛該車離去而竊取前開車輛，得手後，供己代步使用，之後並將前開車輛停放在
    苗栗縣頭份鎮鎮公所前停車場。另甲○○明知丙○○平時居無定所、無固定工作
    ，前開丙○○持有之該貨車，顯係來路不明之贓物，竟基於收受贓物之故意，於
    丙○○竊得該貨車後一星期即同年六月二十二日左右，在丙○○位在苗栗縣頭份
    鎮○○路九五三巷十四號十二樓家中，向丙○○借用停放在苗栗縣頭份鎮鎮公所
    停車場之前揭車輛。嗣於九十一年八月十日下午五時二十分許，甲○○駕駛前開
    車輛行經苗栗縣造橋鄉錦水村「悠雅汽車旅館」旁空地時，經乙○○發現其駕駛
    贓車而會同警員攔下，始查悉上情。
二、案經苗栗縣警察局頭份分局報請臺灣苗栗地方法院檢察署檢察官偵查起訴。
    理  由
一、訊據被告丙○○對於右揭時、地，竊取乙○○所有自用小貨車之事實，坦承不諱
    ，核與被害人乙○○指訴失竊情節相符。並有車輛竊盜資料個別查詢報表、苗栗
    縣警察局車輛尋獲通報單及被害人出具之贓物領據各一份在卷可稽。被告丙○○
    自承竊盜犯行，有前揭證據可佐，且查與事實相符，足堪憑採。而該貨車確係被
    告丙○○竊得之贓物，亦甚明確。
二、訊據被告甲○○固承認於前揭時、地，駕駛該貨車遭被害人乙○○攔下一情，惟
    矢口否認有何收受贓物之犯意，辯稱：丙○○主動提及有車子可借用，且車上有
    行車執照，交車時並沒有交代車子來源，伊不知道是贓車云云。惟查：
（一）被告丙○○在借車予被告甲○○之初，已明確告知車輛係其竊取而來一情，迭
      據被告丙○○於偵訊及本院審理時供明在卷（參見九十二年度偵緝字第一六七
      號卷第五二、五三頁偵訊筆錄、本院卷第二六、第四一、四二頁筆錄）。參以
      被告甲○○自承：該車係丙○○借伊，且帶伊前往苗栗縣頭份鎮鎮公所停車場
      取車，伊認識丙○○已有一、二十年，很熟識，並無糾紛，丙○○居無定所，
      該貨車上有行車執照，所有人的名字並非丙○○，之前亦未見過丙○○駕駛該
      輛貨車、伊亦未詢問該車子來源等語（參見本院卷第五四、五六至五八頁筆錄
      ），足徵，甲○○對於居無定所之丙○○為何會突然有該貨車可出借、為何該
      貨車之所有權人非丙○○等情，未加聞問，漠不關心。因其自承與丙○○間無
      糾紛等語，核與被告丙○○供稱：與甲○○間並無糾紛等語（參見本院卷第四
      三頁筆錄）相符，則丙○○應無誣陷甲○○之動機。佐以被告甲○○經警查獲
      前，先遭被害人乙○○發現其駕駛贓車而攔下，並趁被害人不注意時企圖逃跑
      一情，業據被害人乙○○指訴明確（參見九十一年度偵字第三三一九號卷九十
      一年八月十日乙○○警訊筆錄），核與甲○○自承：遭被害人乙○○攔下時，
      有逃跑等語（參見本院卷第五七、五八頁筆錄）相符，益徵，被告丙○○迭次
      供述：借車予甲○○時，即已告知該貨車是其竊得之車等語，應與事實相符，
      被告甲○○始會在借該貨車時，對於車輛來源不聞不問、對於該車行車執照上
      所載車主姓名非丙○○一情漠不關心，則其事前對於該車係丙○○竊得贓車一
      情，有所認識，已甚明確。
（二）該貨車確係被告丙○○竊得之贓物，已如前述，則被告甲○○辯稱：不知該車
      為贓車云云，顯係推諉卸責之詞，不足採信。
綜上所述，本案事證明確，被告二人犯行已經證明，均應依法論科。
二、核被告丙○○所為，係犯刑法第三百二十條第一項之竊盜罪。被告甲○○所為，
    係犯刑法第三百四十九條第一項收受贓物罪。爰審酌被告二人各自素行、本案犯
    罪動機、被告丙○○徒手行竊手段、被告甲○○收受贓物之情節、所得之利益及
    被告丙○○犯罪後尚知坦承犯行，態度良好；被告甲○○不知坦承犯行，態度不
    佳暨公訴檢察官予以量刑之請求等一切情狀，分別量處如主文第一項、第二項所
    示之刑，並均諭知易科罰金之折算標準。
據上論斷，應依刑事訴訟法第二百九十九條第一項前段，刑法第三百二十條第一項、
第三百四十九條第一項、第四十一條第一項前段，罰金罰鍰提高標準條例第一條前段
、第二條，以判決量處如主文所示之刑。
本案經檢察官黃棋安到庭執行職務。
中      華      民      國    九十二  年      八      月      七      日
                                    臺灣苗栗地方法院刑事第二庭
                                        法  官  黃 賢 婷
右正本證明與原本無異
如不服本判決應於送達後十日內向本院提出上訴狀（應附繕本）
                                        書記官  周 巧 屏
中      華      民      國    九十二  年      八      月      十一    日
附錄：
中華民國刑法第三百二十條第一項
意圖為自己或第三人不法之所有，而竊取他人之動產者，為竊盜罪，處五年以下有期
徒刑、拘役或五百元以下罰金。
中華民國刑法第三百四十九條第一項
收受贓物者，處三年以下有期徒刑、拘役或五百元以下罰金。


司法院資訊處製作；財團法人民間司法改革基金會備份。
